tr: Peeling maddesi tipi: Kayısı çekirdeği; Bambu tozu; Kömür; Hindistan cevizi şekeri; Kahve telvesi; Enzim peeling; Meyve asitleri; Jojoba boncukları; Lif lifleri; Mikro boncuklar (biyolojik olarak parçalanabilir); Hiçbiri; Yulaf ezmesi; Pomza; Pirinç tozu; Tuz; Deniz kumu; Çilek çekirdeği; Şeker; Ceviz kabuğu tozu; Diğer
el: Τύπος απολεπιστικού παράγοντα: Σπόρος βερίκοκου; Σκόνη μπαμπού; Ξυλάνθρακας; Ζάχαρη καρύδας; Κατακάθι καφέ; Ενζυμικό απολεπιστικό; Φρουτικά οξέα; Χάντρες τζοτζόμπα; Ίνες λούφας; Μικροσφαιρίδια (βιοδιασπώμενα); Καμία; Βρώμη; Ελαφρόπετρα; Σκόνη ρυζιού; Αλάτι; Θαλάσσια άμμος; Σπόροι φράουλας; Ζάχαρη; Σκόνη κελύφους καρυδιού; Άλλο
pt-BR: Tipo de agente esfoliante: Semente de damasco; Pó de bambu; Carvão; Açúcar de coco; Borra de café; Esfoliante enzimático; Ácidos de frutas; Esferas de jojoba; Fibras de bucha; Microesferas (biodegradáveis); Nenhum; Aveia; Pedra-pomes; Pó de arroz; Sal; Areia do mar; Sementes de morango; Açúcar; Pó de casca de noz; Outro
fi: Kuorinta-aineen tyyppi: Aprikoosinsiemen; Bambujauhe; Puuhiili; Kookossokeri; Kahvinpuru; Entsyymikuorinta-aine; Hedelmähapot; Jojobahelmet; Luuffakuidut; Mikrohelmet (biohajoavat); Ei mitään; Kaurapuuro; Hohkakivi; Riisijauhe; Suola; Merihiekka; Mansikansiemenet; Sokeri; Saksanpähkinänkuorijauhe; Muu
ja: 角質除去剤タイプ: アプリコット種子; 竹パウダー; 木炭; ココナッツシュガー; コーヒーかす; 酵素エクスフォリアント; フルーツ酸; ホホバビーズ; ヘチマ繊維; マイクロビーズ（生分解性）; なし; オートミール; 軽石; 米粉; 塩; 海砂; いちご種子; 砂糖; クルミ殻パウダー; その他
sv: Exfolieringsmedelstyp: Aprikoskärnor; Bambupulver; Träkol; Kokossocker; Kaffesump; Enzymexfoliering; Fruktsyror; Jojobapärlor; Loofahfibrer; Mikropärlor (biologiskt nedbrytbara); Inga; Havregryn; Pimpsten; Rispulver; Salt; Havssand; Jordgubbsfrön; Socker; Valnötsskalspulver; Övrigt
th: ประเภทสารขัดผิว: เมล็ดแอปริคอต; ผงไผ่; ถ่านไม้; น้ำตาลมะพร้าว; กากกาแฟ; สารขัดผิวเอนไซม์; กรดผลไม้; เม็ดโจโจบา; เส้นใยใบบวบ; ไมโครบีดส์ (ย่อยสลายได้); ไม่มี; ข้าวโอ๊ต; หินพัมมิส; แป้งข้าว; เกลือ; ทรายทะเล; เมล็ดสตรอว์เบอร์รี่; น้ำตาล; ผงเปลือกวอลนัต; อื่นๆ
ro-RO: Tip agent exfoliant: Sâmburi de caise; Pudră de bambus; Cărbune; Zahăr de cocos; Zaț de cafea; Exfoliant enzimatic; Acizi fructați; Perle de jojoba; Fibre de lufa; Microperle (biodegradabile); Niciuna; Fulgi de ovăz; Piatră ponce; Pudră de orez; Sare; Nisip marin; Semințe de căpșune; Zahăr; Pudră de coajă de nucă; Altele
fr: Type d’agent exfoliant: Noyau d'abricot; Poudre de bambou; Charbon; Sucre de coco; Marc de café; Exfoliant enzymatique; Acides de fruits; Perles de jojoba; Fibres de luffa; Microbilles (biodégradables); Aucune; Gruau; Pierre ponce; Poudre de riz; Sel; Sable de mer; Graines de fraise; Sucre; Poudre de coque de noix; Autre
zh-TW: 去角質劑類型: 杏桃籽; 竹粉; 活性碳; 椰子糖; 咖啡渣; 酵素去角質成分; 果酸; 荷荷芭珠; 絲瓜絡纖維; 微粒（可生物分解）; 無; 麥片; 浮石; 米粉; 鹽; 海沙; 草莓籽; 糖; 核桃殼粉; 其他
de: Peeling-Wirkstofftyp: Aprikosenkern; Bambuspulver; Holzkohle; Kokosnusszucker; Kaffeesatz; Enzympeeling; Fruchtsäuren; Jojobaperlen; Luffa-Fasern; Mikroperlen (biologisch abbaubar); Keine; Haferflocken; Bimsstein; Reispulver; Salz; Meeressand; Erdbeersamen; Zucker; Walnussschalenpulver; Sonstiges
bg-BG: Тип ексфолиращ агент: Кайсиева костилка; Бамбуков прах; Въглен; Кокосова захар; Кафени утайки; Ензимен ексфолиант; Плодови киселини; Жожоба перли; Луфени влакна; Микрогранули (биоразградими); Няма; Овесена каша; Пемза; Оризов прах; Сол; Морски пясък; Ягодови семена; Захар; Прах от орехови черупки; Други
cs: Typ exfoliačního činidla: Meruňková jádra; Bambusový prášek; Dřevěné uhlí; Kokosový cukr; Kávová sedlina; Enzymový exfoliant; Ovocné kyseliny; Jojobové kuličky; Lufa vlákna; Mikrokuličky (biologicky rozložitelné); Žádný; Ovesné vločky; Pemza; Rýžový prášek; Sůl; Mořský písek; Jahodová semínka; Cukr; Prášek z vlašských ořechů; Jiné
zh-CN: 去角质剂类型: 杏仁籽; 竹粉; 木炭; 椰子糖; 咖啡渣; 酵素去角质剂; 果酸; 荷荷巴珠; 丝瓜纤维; 微珠（可生物降解）; 无; 麦片; 浮石; 米粉; 盐; 海沙; 草莓籽; 糖; 核桃壳粉; 其他
nl: Exfoliërend ingrediënttype: Abrikozenzaad; Bamboepoeder; Houtskool; Kokossuiker; Koffiedik; Enzym exfoliant; Fruitzuren; Jojobaparels; Loofah vezels; Microbeads (biologisch afbreekbaar); Geen; Havermout; Puimsteen; Rijstpoeder; Zout; Zeezand; Aardbeizaadjes; Suiker; Walnootdoppenpoeder; Andere
pt-PT: Tipo de agente esfoliante: Semente de alperce; Pó de bambu; Carvão; Açúcar de coco; Borras de café; Esfoliante enzimático; Ácidos de frutas; Esferas de jojoba; Fibras de lufa; Microesferas (biodegradáveis); Nenhum; Aveia; Pedra-pomes; Pó de arroz; Sal; Areia do mar; Sementes de morango; Açúcar; Pó de casca de noz; Outro
nb: Type eksfolierende middel: Aprikosfrø; Bambuspulver; Kull; Kokosnøttsukker; Kaffegrut; Enzymeksfoliering; Fruktsyrer; Jojobaperler; Loofah-fiber; Mikroperler (biologisk nedbrytbar); Ingen; Havregrøt; Pimpstein; Rispulver; Salt; Sjøsand; Jordbærfrø; Sukker; Valnøttskallpulver; Annet
it: Tipo di agente esfoliante: Semi di albicocca; Polvere di bambù; Carbone; Zucchero di cocco; Fondi di caffè; Esfoliante enzimatico; Acidi della frutta; Perle di jojoba; Fibre di luffa; Microsfere (biodegradabili); Nessuna; Fiocchi d'avena; Pomice; Polvere di riso; Sale; Sabbia marina; Semi di fragola; Zucchero; Polvere di guscio di noce; Altro
es: Tipo de agente exfoliante: Semilla de albaricoque; Polvo de bambú; Carbón; Azúcar de coco; Posos de café; Exfoliante enzimático; Ácidos frutales; Perlas de jojoba; Fibras de lufa; Microperlas (biodegradables); Ninguno; Avena; Pómez; Polvo de arroz; Sal; Arena de mar; Semillas de fresa; Azúcar; Polvo de cáscara de nuez; Otros
ko: 각질 제거제 유형: 살구씨; 대나무 파우더; 차콜; 코코넛 슈가; 커피 찌꺼기; 효소 각질제거제; 과일산; 호호바 비즈; 수세미 섬유; 마이크로비즈 (생분해성); 없음; 오트밀; 경석; 쌀 파우더; 소금; 해사; 딸기씨; 설탕; 호두껍질 파우더; 기타
vi: Loại chất tẩy tế bào chết: Hạt mơ; Bột tre; Than củi; Đường dừa; Bã cà phê; Enzyme tẩy tế bào chết; Axit trái cây; Hạt jojoba; Sợi mướp tắm; Hạt siêu nhỏ (phân hủy sinh học); Không có; Bột yến mạch; Đá bọt; Bột gạo; Muối; Cát biển; Hạt dâu tây; Đường; Bột vỏ óc chó; Khác
pl: Typ środka złuszczającego: Pestka moreli; Proszek bambusowy; Węgiel; Cukier kokosowy; Fusy kawowe; Eksfoliant enzymatyczny; Kwasy owocowe; Perełki jojoba; Włókna luffa; Mikrokuleczki (biodegradowalne); Brak; Płatki owsiane; Pumeks; Proszek ryżowy; Sól; Piasek morski; Pestki truskawek; Cukier; Proszek ze skorupek orzecha; Inne
ru: Тип отшелушивающего агента: Абрикосовая косточка; Бамбуковый порошок; Древесный уголь; Кокосовый сахар; Кофейная гуща; Ферментный эксфолиант; Фруктовые кислоты; Гранулы жожоба; Волокна люфы; Микрогранулы (биоразлагаемые); Нет; Овсяная каша; Пемза; Рисовый порошок; Соль; Морской песок; Семена клубники; Сахар; Порошок из скорлупы грецкого ореха; Другой
hr-HR: Tip eksfolijantnog sredstva: Sjemenke marelice; Bambus u prahu; Ugljen; Kokosov šećer; Talog kave; Enzimski eksfolijant; Voćne kiseline; Jojoba kuglice; Lufa vlakna; Mikrokuglice (biorazgradive); Nema; Zobena kaša; Plavac; Rižin prah; Sol; Morski pijesak; Sjemenke jagode; Šećer; Prah ljuske oraha; Ostalo
sk-SK: Typ exfoliačného činidla: Marhuľové jadierka; Bambusový prášok; Drevené uhlie; Kokosový cukor; Kávová usadenina; Enzýmový exfoliant; Ovocné kyseliny; Jojobové guličky; Lufové vlákna; Mikroguličky (biologicky rozložiteľné); Žiadny; Ovsené vločky; Pemza; Ryžový prášok; Soľ; Morský piesok; Jahodové semienka; Cukor; Prášok z orechových škrupín; Iné
sl-SI: Vrsta luščilnega sredstva: Marelična jedrca; Bambusov prah; Oglje; Kokosov sladkor; Kavna usedlina; Encimski piling; Sadne kisline; Kroglice jojobe; Lufa vlakna; Mikrokroglice (biorazgradljive); Brez; Ovseni kosmiči; Plovec; Rižev prah; Sol; Morski pesek; Jagodna semena; Sladkor; Prah orehovih lupin; Drugo
en: Exfoliating agent type: Apricot seed; Bamboo powder; Charcoal; Coconut sugar; Coffee grounds; Enzyme exfoliant; Fruit acids; Jojoba beads; Loofah fibers; Microbeads (biodegradable); None; Oatmeal; Pumice; Rice powder; Salt; Sea sand; Strawberry seeds; Sugar; Walnut shell powder; Other
da: Eksfolieringsmiddeltype: Abrikoskerne; Bambuspulver; Trækul; Kokosnødsukker; Kaffegrums; Enzymeksfoliant; Frugtsyrer; Jojobaperler; Loofah-fibre; Mikroperler (bionedbrydelige); Ingen; Havregryn; Pimpsten; Rispulver; Salt; Havesand; Jordbærfrø; Sukker; Valnøddeskalpulver; Andet
hu: Hámlasztószer típusa: Sárgabarackmag; Bambuszpor; Faszén; Kókuszcukor; Kávézacc; Enzimes hámlasztó; Gyümölcssavak; Jojoba gyöngyök; Luffa rostok; Mikrogyöngyök (biológiailag lebomló); Egyik sem; Zabpehely; Habkő; Rizspor; Só; Tengeri homok; Epermagok; Cukor; Dióhéj por; Egyéb
lt-LT: Šveitimo priemonės tipas: Abrikosų kauliukai; Bambuko milteliai; Medžio anglis; Kokosų cukrus; Kavos tirščiai; Fermentinis eksfoliantas; Vaisių rūgštys; Jojobos granulės; Lufos pluoštai; Mikrogranulės (biologiškai skaidžios); Nėra; Avižiniai dribsniai; Pemza; Ryžių milteliai; Druska; Jūros smėlis; Braškių sėklos; Cukrus; Graikinių riešutų kevalų milteliai; Kita